【裁判字號】    97,消債更,124
【裁判日期】    971015
【裁判案由】    更生事件
【裁判全文】
臺灣板橋地方法院民事裁定           97年度消債更字第124號
聲  請  人  甲○○
上列當事人因消費者債務清理事件聲請更生，本院裁定如下：
    主    文
聲請駁回。
聲請費用由聲請人負擔。
    理    由
一、按債務人與金融機構協商成立者，不得聲請更生或清算，但
    因不可歸責於己之事由，致履行顯有重大困難者，不在此限
    ；本條例施行前，債務人依金融主管機關協調成立之中華民
    國銀行公會會員辦理消費金融案件無擔保債務協商機制與金
    融機構成立之協商，準用前項之規定，消費者債務清理條例
    （下稱債清條例）第151 條第5 項、第6 項分別定有明文。
    次按聲請更生或清算不合程式或不備其他要件者，法院應以
    裁定駁回之，但其情形可以補正者，法院應定期間先命補正
    ，復為債清條例第8 條所明定。又債務人不能清償債務或有
    不能清償之虞者，得依本條例所定更生或清算程序，清理其
    債務，債清條例第3 條亦有明文。
二、本件債務人向本院聲請更生，其主張略以：渠因其有不能清
    償債務情事，前於民國95年間已依金融主管機關協調成立之
    中華民國銀行公會會員辦理消費金融案件無擔保債務協商機
    制，與最大債權機構台新國際商業銀行達成協商，其協議還
    款金額為每月新臺幣（下同）14,477元。然聲請人母親因虞
    97年2 月6 日腦中風，須人照顧，現已入住安養中心，聲請
    人之毀諾，係非可歸責於己之事由所致。為此，爰依法聲請
    裁定准予更生云云。
三、經查：本件聲請人具狀聲請更生，雖同時提出債權人清冊、
    財產及收入狀況說明書、戶籍謄本、財政部臺灣省北區國稅
    局財產歸屬資料清單、94暨95年度綜合所得稅各類所得資料
    清單等到院，惟聲請人僅檢附上開資料，而其內容經核後認
    未齊備，有命補正之必要，業經本院於民國97年5 月6 日通
    知命聲請人應予補正（特別就協商成立後，因不可歸責於己
    致履行顯有重大困難之事實，應具體說明，並提出相當證據
    證明），而聲請人雖於97年5 月8 日曾具狀補正，然經本院
    細繹聲請人上開補正之內容，就應補正事項諸如因不可歸責
    於己之事由，致履行顯有重大困難之證明文件（如實際繳納
    安養費用支單據）等，則未依限補正，且迄今猶未為之。復
    依聲請人之財產及收入狀況說明書可知，聲請人協商當時（
    即95年12月間）之平均月薪為28,500元，而聲請人毀諾時（
    97年2 月間）之平均月薪為45,000元，聲請人於毀諾時之薪
    資收入不減反增，而聲請人之母腦中風之醫療費用，多有健
    保給付（本院卷第33、37頁），又依聲請人提出之委託照顧
    契約書顯示，簽約當事人為謝鎮家，其亦有資力（本院卷第
    47、92頁），再者，聲請人尚有兄姊可共同負擔安養費用，
    故聲請人縱有不可歸責於己之事由，但並無致履行有重大困
    難之情形存在。故本件聲請人聲請更生，應屬聲請更生之要
    件不備，且又無從補正，依首揭條文之意旨，自應駁回其更
    生之聲請。
四、至於所繳納郵務送達費2,380 元，則待本件更生聲請事件確
    定後，如尚有剩餘郵資餘額，再予檢還聲請人，附此敘明。
中    華    民    國    97    年    10    月    15    日
              民事第二庭    法      官  吳振富
上為正本係照原本作成
如不服本裁定，應於裁定送達後10日內，以書狀向本院提出抗告
，並繳納抗告費新臺幣1千元
中    華    民    國    97    年    10    月    15    日
                            書  記  官  李宏明


司法院資訊處製作；財團法人民間司法改革基金會備份。
